【裁判字號】    95,軍上,14
【裁判日期】    951030
【裁判案由】    違反職役職責
【裁判全文】
臺灣高等法院臺中分院刑事判決          95年度軍上字第14號
上  訴  人
即  被  告  甲○○
                      2樓
                    現羈押在國防部北部地方軍事看守所
上列上訴人因違反職役職責案件，不服國防部高等軍事法院95年
度上訴字第70號中華民國95年9月13日第二審判決 （起訴案號：
國防部北部地方軍事法院檢察署95年偵緝字第45號），提起上訴
，本院判決如下：
    主  文
上訴駁回。
    理  由
按軍事審判法第一百八十一條第五項規定：被告不服高等軍事法
院宣告有期徒刑之上訴判決者，得以判決違背法令為理由，向高
等法院提起上訴，是以向高等法院提出上訴，應以原判決違背法
令為理由，係屬法定要件；又判決不適用法則或適用不當者，為
違背法令，同法第一百九十六條亦有明文規定。若上訴理由狀並
未依據卷內訴訟資料具體指摘原判決不適用何種法則或如何適用
不當，或所指摘原判決違法情事，顯與法律規定得為上訴理由之
違法情形不相適合時，均應認其上訴為違背法律上之程式，予以
駁回。本件原判決認定：上訴人即被告（下稱被告）甲○○（94
年1月7日入伍，義務役）係陸軍第十軍團第七四資電群群部連一
兵傳令，其於95年5月19日18時許， 自台中新社駐地休假離營，
應於同年月21日21時返營銷假，屆時竟以畏懼其所犯之搶奪罪遭
判刑確定，將入監服刑為由，意圖長期脫免職役，逾假不歸潛逃
在外，匿居台南、高雄一帶， 迨95年7月14日22時許，始心生悔
悟，由家人陪同至基隆憲兵隊投案，案經該隊解送國防部北部地
方軍事法院檢察署偵辦等情。原判決已敘明係依憑被告對於該案
之坦白承認，並經證人即被告所屬單位輔導長范俊賢中尉於偵查
中到庭證述屬實，復有陸軍第七四資電群發佈離營通報影本一份
附卷可稽，其犯罪事證已臻明確，因而維持初審論處被告意圖長
期脫免職役而離去職役罪所處有期徒刑二年六月之判決，駁回上
訴人第二審之上訴，均已依據卷內資料，在理由內詳加說明，從
形式上觀察，原判決並無違法情形存在。被告仍表不服，向本院
提起上訴，其上訴意旨雖略謂：請予輕判，以勵被告自新向上云
云。然按法定刑期內之量刑，原屬事實審法院得為自由裁量之事
項，原判決業已敘明其所維持之初審判決內業已於量刑時審酌刑
法第五十七條各款所列之情形，於法並無不符，既無濫用量刑權
限之情形，自不容任意指摘。上訴意旨徒憑己見，認原審量刑過
重，任意指摘原判決違法，核與法律規定得為上訴理由之違法情
形，不相適合，應認其上訴違背法律上之程式，予以駁回。
據上論斷，應依軍事審判法第二百零六條第一項、刑事訴訟法第
三百九十五條前段，判決如主文。
中    華    民    國    95    年    10    月    30    日
              刑事第四庭  審判長法  官  洪  耀  宗
                                法  官  陳  欣  安
                                法  官  江  德  千
上列正本證明與原本無異。
不得上訴。
                                書記官  吳  麗  琴
中    華    民    國    95    年    10    月    31    日
                                                      Ａ


司法院資訊處製作；財團法人民間司法改革基金會備份。
